【裁判字號】    90,訴,1412
【裁判日期】    900629
【裁判案由】    毒品危害防制條例
【裁判全文】
臺灣臺中地方法院刑事判決                          九十年度訴字第一四一二號
    公  訴  人  臺灣臺中地方法院檢察署檢察官
    被      告  甲○○
右列被告因毒品危害防制條例案件，經檢察官提起公訴（九十年度毒偵字第二六二二
號），本院判決如左：
    主  文
甲○○連續施用第一級毒品，累犯，處有期徒刑壹年；又施用第二級毒品，累犯，處
有期徒刑陸月，應執行有期徒刑壹年肆月。扣案之海洛因壹包（毛重壹點伍公克）沒
收銷燬之，注射針筒壹支沒收。
    事  實
一、甲○○於民國（下同）八十二年間因違反肅清煙毒條例等案件，經法院判處有期
    徒刑四年五月確定，於八十七年二月二十八日因假釋期滿而執行完畢。其另因施
    用第一級及第二級毒品案件，經臺灣高等法院臺中分院裁定送觀察勒戒後，認無
    繼續施用毒品之傾向，而由該院於八十七年七月二十一日以八十七年度上訴字第
    九五二號判決免刑，同年八月二十四日確定。詎甲○○仍不知悔悟，基於概括之
    犯意，自九十年二月底起，至同年五月十六日止，連續在其位於台中縣神岡鄉○
    ○村○○路七０二巷八之三號住處等地，以將海洛因攙入香菸中點燃吸用其煙或
    以注射針筒施打手臂之方式，施用第一級毒品海洛因多次。其復另行起意，於九
    十年五月十四日，在其前揭住處，以將第二級毒品安非他命置於玻璃瓶內燒烤吸
    用其煙之方式，施用安非他命一次。嗣於九十年五月十六日上午八時三十分許，
    經警持搜索票在甲○○上揭住處查獲並扣得海洛因一包（毛重一‧五公克）及其
    所有供施用海洛因所用之注射針筒一支等物，甲○○經警移送臺灣臺中地方法院
    檢察署偵辦，本院依檢察官之聲請，於同日以九十年度毒聲字第二四四六號裁定
    將甲○○送觀察、勒戒，臺灣臺中看守所附設勒戒所認甲○○有繼續施用毒品傾
    向。
二、案經臺中縣警察局豐原分局報請臺灣臺中地方法院檢察檢察官偵查起訴。
    理  由
一、右揭事實，業據被告甲○○於本院審理時坦承不諱，且被告於九十年五月十六日
    經警查獲後移送臺灣臺中地方法院檢察署偵辦，並依本院九十年度毒聲字第二四
    四六號裁定送觀察、勒戒，於入所執行時所採取之尿液經送檢驗結果，係呈安非
    他命與嗎啡（鴉片纇）陽性反應乙情，有臺灣臺中看守所九十年五月二十一日中
    所正總字第一七０二號函所附之長昕生活事業股份有限公司新東分公司九十年五
    月十八日濫用藥物尿液檢驗報告一紙附卷可稽，此外，復有被告所有海洛因一包
    （毛重一‧五公克）及注射針筒一支扣案可證，足證被告前揭自白確與事實相符
    。又被告前曾因施用第一級及第二級毒品案件，經臺灣高等法院臺中分院裁定送
    觀察勒戒後，認無繼續施用毒品之傾向，而由該院於八十七年七月二十一日以八
    十七年度上訴字第九五二號判決免刑，同年八月二十四日確定，且被告此次再犯
    施用毒品罪，經本院以九十年度毒聲字第二四四六號裁定送觀察、勒戒後，認有
    繼續施用毒品之傾向等情，復有上開判決書、裁定書、臺灣臺中看守所九十年五
    月二十八日中所正總字第一七七一號函所附有無繼續施用毒品傾向證明書一份在
    卷可查。本件事證明確，被告右揭犯行，足堪認定。
二、按海洛因係毒品危害防制條例所定之第一級毒品，又安非他命係該條例所稱之第
    二級毒品，不得施用。而被告經依同條例第二十條第二項、第三十五條第三款之
    規定為免刑判決後，五年內再犯同條例第十條之罪，經送執行觀察、勒戒後，認
    有繼續施用毒品之傾向，業如前述。是核被告所為，係犯毒品危害防制條例第十
    條第一項之施用第一級毒品罪及同條第二項之施用第二級毒品罪。被告為施用海
    洛因及安非他命而分別為持有之低度行為，已為其施用之高度行為所吸收，故不
    另論罪。又其多次施用海洛因之行為，時間緊接，手段及犯罪構成要件均相同，
    顯係基於概括之犯意為之，應認係連續犯，依法以一罪論，並加重其刑。又被告
    於八十二年間因違反肅清煙毒條例等案件，經法院判處有期徒刑四年五月確定，
    於八十七年二月二十八日因假釋期滿而執行完畢，有臺灣臺中地方法院檢察署刑
    案資料查註紀錄表一份在卷可參，其於刑之執行完畢後，五年內再犯本件有期徒
    刑以上之罪，為累犯，應分別依刑法第四十七條之規定加重（施用安非他命部分
    ）或遞加重（施用海洛因部分）其刑。所犯上開二罪間，犯意各別，行為互殊，
    係屬數罪，應予分論併罰。爰審酌被告犯罪之動機、施用毒品係戕害自身健康、
    所生危害、施用之次數、犯罪後否認犯行之態度等一切情狀，分別量處如主文所
    示之刑，並定其應執行之刑。扣案之海洛因一包（毛重一‧五公克），應依毒品
    危害防制條例第十八條第一項前段之規定，宣告沒收銷燬之，至於扣案之注射針
    筒一支，則係被告所有供施用第一級毒品海洛因所用之物，爰依刑法第三十八條
    第一項第二款之規定，宣告沒收。
三、公訴人另起訴被告甲○○於自八十九年底起至九十年二月底止，連續在其台中縣
    神岡鄉○○村○○路七０二巷八之三號住處施用第一級毒品海洛因，及自九十年
    四月間起至九十年五月十三日止，施用第二級毒品安非他命之事實。然查，被告
    於偵查中雖坦承有於上開期間施用海洛因及安非他命之事實，然其於審理中堅決
    否認該事實，並明確供稱：伊自九十年二月底起開始施用海洛因，且僅有在被查
    獲日（即九十年五月十六日）前二、三日有施用安非他命一次等語，則因公訴人
    起訴該事實除被告於偵查之自白外，並無何積極證據足資證明之，加以被告於審
    理矢口否認上情，故自不得僅以被告於偵查中自白，遽認被告於上開期間有施用
    第一級毒品及第二級毒品之犯行，然因公訴人認該事實與前揭判決有罪之犯罪事
    實有連續犯裁判上一罪之關係，爰不另為無罪之諭知，附此敘明。
據上論斷，應依刑事訴訟法第二百九十九條第一項前段，毒品危害防制條例第十條第
一項、第二項、第二十條第三項、第十八條第一項前段，刑法第十一條前段、第五十
六條、第四十七條、第五十一條第五款、第三十八條第一項第二款，判決如主文。
中      華      民      國      九十      年      六    月    二十九    日
                                          法  官  李  悌  愷
右正本證明與原本無異。
如不服本判決，應於送達後十日內向本院提出上訴狀（須附繕本），上訴於台灣高等
法院台中分院。
                                          書記官
中      華      民      國      九十      年      七    月      二      日
附錄法條：
毒品危害防制條例第十條


司法院資訊處製作；財團法人民間司法改革基金會備份。
